臺灣士林地方法院民事裁定
111年度家調裁字第5號
聲  請  人  沈巧雲  
非訟代理人  蔡家瑋律師
相  對  人  楊曉芬  

非訟代理人  陳韋含律師
            吳蕙蓉律師
上列當事人間請求確認親子關係不存在事件，本院裁定如下：
    主  文
確認聲請人沈巧雲(女，民國○○○年○月○日生，身分證統一編號：
Ｚ○○○○○○○○○號)與相對人楊曉芬(女，民國○○○年○月○○日生，身分
證統一編號：Ｚ○○○○○○○○○號)間之親子關係不存在。
聲請程序費用由相對人負擔。
    理  由
一、聲請意旨略以：相對人在戶籍上雖登記為伊與配偶楊煥奎(
    已歿)之女，惟實際上係第三人外遇生產後交由伊與楊煥奎
    抱養，並非為伊所親生，與伊不具有真實之母女血緣關係，
    為此訴請確認兩造間之親子關係不存在。
二、相對人則以：伊對於聲請人之主張及鑑定報告均無意見等語
    為辯。
三、按當事人就不得處分之事項，其解決事件之意思已甚接近或
    對於原因事實之有無不爭執者，得合意聲請法院為裁定；法
    院為前項裁定前，應參酌調解委員之意見及家事調查官之報
    告，依職權調查事實及必要之證據，並就調查結果使當事人
    或知悉之利害關係人有陳述意見之機會，家事事件法第33條
    第1項、第2項定有明文。本件聲請人主張之上開事實，雖未
    為相對人爭執，惟親子關係之身分事項涉及公益，非當事人
    所得處分之事項，然兩造既對於聲請人主張之上開原因事實
    不爭執，並同意由法院裁定（見本院卷第43頁），自應依前
    揭規定予以裁定。
四、次按就法律所定親子關係有爭執，而有即受確認判決之法律
    上利益者，得提起確認親子關係存在或不存在之訴，家事事
    件法第67條第1項定有明文。所謂即受確認判決之法律上利
    益，係指因法律關係之存否不明確，致原告在私法上之地位
    有受侵害之危險，而此項危險得以對於被告之確認判決除去
    之者而言，故確認法律關係存否之訴，苟具備前開要件，即
    得謂有即受確認判決之法律上利益，亦有最高法院42年度台
    上字第1031號判例意旨可供參照。查本件聲請人主張兩造間
    之親子關係不存在等語，雖未為相對人所爭執，然衡酌相對
    人在戶籍資料上仍登記為聲請人之女（見本院卷第27頁），
    需藉由法院確定裁判予以確認或更正，可見兩造間之身分關
    係仍處於不明確之狀態，並能藉由本件確認裁判予以除去，
    自有即受確認判決之法律上利益。
五、經查，聲請人主張相對人雖在戶籍謄本上登記為其女，惟實
　　非其所親生，且兩造間並無真實血緣關係存在一情，為相對
    人所不爭執，且參兩造自行進行親緣鑑定之結果略以：「依
    據D8S1179,D7S820,D2S1338,D5S818,D18S1346,D3S1744,D11
    S2368,D20S482,D8S1132,D19S253,D10S1248,D14S1434,D15S
    659等13個STR DNA位點不符遺傳法則之分析結果，可以排除
    『沈巧雲』與『楊曉芬』的親子關係」等語，有三軍總醫院附設
    民眾診療服務處親子鑑定報告書、診斷證明書等在卷可憑(
    見本院卷第35、37頁)，並審酌兩造對此鑑定結果均不爭執
    ，暨衡以DNA進行親子血緣鑑定之結果，因醫學及生物科技
    進步正確率極高，自值採信，足認聲請人之前開主張應為真
    實。從而，聲請人請求確認其與相對人間之親子關係不存在
    ，為有理由，應予准許。
六、依家事事件法第33條第1項、第97條、非訟事件法第21條第2
    項、民事訴訟法第78條，裁定如主文。
中　　華　　民　　國　　111 　年　　2 　　月　　21　　日
                  家事庭    法  官  郭躍民
以上正本係照原本作成。
如不服本裁定，應於送達後10日內向本院提出抗告狀。　　　　
中　　華　　民　　國　　111 　年　　2 　　月　　21　　日
                            書記官  辛旻熹